最高法院刑事判決　　　　　　九十六年度台上字第六二七四號
上　訴　人　甲○○
選任辯護人　黃重鋼律師
上列上訴人因違反毒品危害防制條例案件，不服台灣高等法院中
華民國九十四年六月十五日第二審判決（九十三年度上訴字第三
三一七號，起訴案號：台灣台北地方法院檢察署九十三年度偵字
第六三六七號），提起上訴，本院判決如下：
    主  文
原判決撤銷，發回台灣高等法院。
    理  由
本件原判決撤銷第一審之科刑判決，改判論上訴人甲○○以連續
販賣第二級毒品罪，處有期徒刑柒年陸月；又連續販賣第三級毒
品罪，處有期徒刑伍年陸月；並定其應執行之刑為有期徒刑捌年
捌月，及為相關從刑之宣告。固非無見。
惟按：(一)、判決雖載理由，但不能憑以斷定其所為論述之根據者
，仍屬理由不備。本件第一審判決採信上訴人於第一審審理時所
為：係同時販賣第二、三級毒品之供詞（見第一審卷第一０四之
一頁），就上訴人所犯販賣第二級毒品、販賣第三級毒品二罪，
認係一行為所同時觸犯，而依想像競合犯之規定，從一重之販賣
第二級毒品罪處斷（見第一審判決第五頁，理由二第七至十二行
）。原判決並未說明其係依憑何項事證，據以認定上訴人係以不
同之行為，分別販賣第二、三級毒品等情，亦未敘明上訴人上開
陳述不足採取之理由，祇以：「無證據足資證明被告係以一販賣
行為而同時觸犯上開二罪名」等由，即認上開二罪應予分論併罰
（見原判決第十五頁，理由四之(一)），而為不利於上訴人之論斷
，難謂已符採證法則，且有判決理由不備之違法。(二)、沒收為從
刑之一種，依主從不可分原則，應附隨於主刑而同時宣告之。又
數罪併罰應分別宣告其罪之刑，然後依法定標準定其應執行之刑
，刑法第五十一條定有明文。所謂其罪之刑，包括主刑、從刑而
言，故無論主刑、從刑，均須依其所犯之罪分別宣告後，再據以
定其應執行之刑方為相當。原判決既認上訴人所犯連續販賣第二
級毒品、連續販賣第三級毒品罪應予分論併罰，然並未就各罪相
關之沒收部分，於其主刑項下分別諭知，而竟於定執行刑之後，
始一併另行宣告沒收，亦有判決適用法則不當之違誤。以上或為
上訴意旨所指摘，或為本院得依職權調查之事項，應認原判決有
撤銷發回之原因。末按上訴人因另涉犯販賣第二、三級毒品罪嫌
，經台灣台北地方法院檢察署（九十四年度偵字第一五四九六號
）移送本院併辦部分，與本件有無裁判上一罪關係而為本件起訴
效力所及，案經發回，宜併注意及之。
據上論結，應依刑事訴訟法第三百九十七條、第四百零一條，判
決如主文。
中　　華　　民　　國　九十六　年   十一   月　 十六   日
                      最高法院刑事第五庭
                          審判長法官  林　增　福
                                法官  邵　燕　玲
                                法官  張　清　埤
                                法官  陳　世　雄
                                法官  蔡　國　在
      本件正本證明與原本無異
                                      書  記  官
中　　華　　民　　國　九十六　年　 十一　 月  二十一  日
                                                    m
